Inventaris van het archief van de Commissies op het gebied van Personeelsbeleid, (1966) 1978-1986
Nationaal Archief, Den Haag
Ministerie van Buitenlandse Zaken: Commissiearchieven BZ Commissies
BuZa / Commissiearchieven BZC
1966-1986
merendeel 1978-1986
Z286
283 inventarisnummers; 3,60 meter
Normale geschreven, getypte en gedrukte documenten, geen bijzondere handschriften
Nationaal Archief, Den Haag
Commissie van Advies voor de Integratie, 1976 Bijzondere commissie van Overleg bij het ministerie van Buitenlandse Zaken, 1976-1986
Het archief bevat verslagen van de commissies, alsmede achtergrondinformatie zoals rapporten en overzichten voor eventuele besluitvorming van beide commissies.
Archiefvorming
Geschiedenis van de archiefvormer
Commissie van Advies voor de Integratie
In 1975 besloot de minister van Buitenlandse Zaken M. van der Stoel tot integratie van het personeel van het ministerie van Buitenlandse Zaken en van de Buitenlandse Dienst. Daartoe werd op 8 april 1976, onder voorzitterschap van W. Thomassen, een Commissie van Advies voor de Integratie geïnstalleerd. In een interim-advies van eind mei 1976 pleitte de Commissie voor twee zaken: de spoedige voorbereiding van de benoeming van een topfunctionaris voor het totale personeelsbeleid en de inschakeling van een extern adviesbureau dat een studie diende te verrichten over de administratieve gang van zaken bij de voorbereiding en uitvoering van het personeelsbeleid. Deze externe studie werd verricht door het bureau McKinsey & Company te Amsterdam. Het advies van dit bureau kwam in grote lijnen overeen met het advies dat de Commissie uitbracht. Het grote verschil was het werktempo dat beide instellingen adviseerden. McKinsey adviseerde een beperkt aantal jaren voor het integratieproces. De Commissie meende dat een langere tijdsduur wenselijk leek, aangezien rekening gehouden moest worden met verworven rechten van personeelsleden en verschillen in het personeelsbeleid van beide diensten, onder andere ten aanzien van werving en selectie, beoordeling, salariëring, promotie-, overplaatsings- en loopbaanbeleid, en bevoegdheden en taken.
Voor het in de praktijk brengen van de integratie zelf werden drie mogelijkheden geformuleerd. Elke mogelijkheid ging uit van integratie van het totale apparaat, waarbij verschillen bestonden in de basis van overplaatsing.
De eerste mogelijkheid was dat overplaatsingen uitsluitend op basis van vrijwilligheid zouden plaatsvinden. De tweede was de mogelijkheid waarbij iedereen in principe overplaatsbaar zou zijn. De derde betrof overplaatsbaarheid voor iedereen tenzij de functie dat niet vereiste.
De Commissie besloot tot de derde mogelijkheid te adviseren. De minister diende in dit geval vast te stellen aan welke functies de eis van overplaatsbaarheid niet zou worden verbonden. Het door de minister gehanteerde criterium diende duidelijk te zijn, openbaar en algemeen geldend. Dit hield in dat iedereen, die door aanneming of promotie in zo’ n functie werd aangesteld waarvoor dit criterium niet gold, zich automatisch beschikbaar stelde voor overplaatsing. Op deze manier kon worden voorkomen dat de eis van overplaatsing werd gesteld aan mensen die nooit zouden worden uitgezonden.
De voornaamste aanbevelingen van het rapport dat op 30 oktober 1976 werd gepresenteerd, luidden tenslotte als volgt:
dat de minister nogmaals, in het licht van het rapport, een bevestiging voor integratie moest laten horen
dat de minister voor een modern personeelsbeleid, een systeem van overleg en medezeggenschap moest instellen
dat de minister een hoge functionaris voor het geïntegreerde personeelsbeleid moest benoemen, onder wiens leiding de integratie zou worden uitgevoerd.
Medio 1978 werd een loco-secretaris-generaal aangesteld belast met de voorbereiding en uitvoering van de integratie. Deze functionaris werkte voorstellen uit voor een nieuwe Dienst Buitenlandse Zaken (DBZ). De grote meerderheid van de functies op Buitenlandse Zaken, waaronder vrijwel alle beleidsfuncties, kon door overplaatsbare DBZ-ambtenaren worden vervuld. De ambtenaren kregen dus als mogelijkheid zowel een functie op het ministerie als op één van de posten aangeboden. Vanaf begin 1979 dienden nieuwe beleidsmedewerkers bij hun aanstelling de zogenaamde integratieclausule te ondertekenen, waarbij zij verklaarden te zijner tijd tot de geïntegreerde dienst te zullen toetreden. In januari 1984 begon de eerste opleiding voor toekomstige hogere overplaatsbare ambtenaren. In deze opleiding nieuwe stijl kreeg men een toelatingsonderzoek door een Adviescommissie Aanstellingen.
Als men aan dit vooronderzoek met goed gevolg had deelgenomen, kreeg men een tijdelijke dienstaanstelling tijdens de opleiding. De kandidaten volgen onder andere de Leergang Buitenlandse Betrekkingen aan het Nederlands Instituut voor Internationale Betrekkingen „Clingendael”. Na het examen volgde de eerste plaatsing. De aanstelling kon zowel op een post als op het ministerie zijn.
Bijzondere Commissie (Oude Stijl) van Overleg bij het ministerie van Buitenlandse Zaken Interdepartementale Coördinatievergadering Personeelsbeleid Rijksdienst
Op 27 januari 1976 werd bij het ministerie van Buitenlandse zaken een Bijzondere Commissie geïnstalleerd door minister M. van der Stoel. Hiermee werd voldaan aan de voorschriften van het Algemeen Rijks Ambtenaren Reglement (ARAR). Kenmerkend voor deze periode was het parallel georganiseerde overleg van departement met de Bijzondere Commissie en het Bestuur van de Vereniging Buitenlandse Dienst. Het overleg in deze vorm duurde totdat daarvoor op 1 juli 1987 het georganiseerd overleg met de nieuwe “Bijzondere Commissie bij het ministerie van Buitenlandse Zaken” (BC/BZ) in de plaats kwam (BC nieuwe stijl).
De Bijzondere Commissie (oude stijl) had haar rechtspositionele basis in het ARAR. De departementsleiding diende overleg te voeren met de Bijzondere Commissie over algemene regels van personeelsbeleid, rechtspositieregels en arbeidsvoorwaarden, voordat deze werden gewijzigd of vastgesteld.
Aangelegenheden waarvan de behandeling voorbehouden was aan de Centrale Commissie werden niet met de Bijzondere Commissie overlegd. Het bovenstaande gold voor het departementspersoneel.
Voor personeelsleden van de Buitenlandse Dienst werd het georganiseerd overleg met het bestuur van de Vereniging van de Buitenlandse Dienst gevoerd.
De Bijzondere Commissie was samengesteld uit 4 centrales van verenigingen van ambtenaren:
ACOP (Algemene Centrale van Overheidspersoneel)
CMHA (Centrale van Middelbare en Hogere Functionarissen bij Overheid en Onderwijs)
AC (Ambtenarencentrum) en
CCOOP (Christelijke Centrale van Overheids- en Onderwijzend Personeel).
De Bijzondere Commissie stond onder voorzitterschap van de secretaris-generaal. Secretaris van het overleg was het hoofd van het stafbureau Personeelsbeleid en Overlegzaken van de hoofdafdeling Personeel Ministerie (APM/SF). Van de vergaderingen werden Korte Verslagen gepubliceerd in het personeelsblad.
De Bijzondere Commissie (nieuwe stijl) zou, zoals hierboven al vermeld op 1 juli 1987 in functie treden.
Geschiedenis van het archiefbeheer
Van het archief van de Commissie van Advies voor de Integratie is in het verleden een plaatsingslijst gemaakt.
Van het archief van de Bijzondere Commissie van Overleg bij het ministerie van Buitenlandse Zaken is in het verleden een inventarislijst gemaakt.
De verwerving van het archief
Het archief is in 2014 door Ministerie van Buitenlandse Zaken overgebracht naar het Nationaal Archief, krachtens artikel 12 van de Archiefwet 1995
Inhoud en structuur van het archief
Inhoud
In het archief van de Commissie van Advies voor de Integratie bevinden zich alle stukken die van belang zijn voor de totstandkoming van het eindrapport.
Het archief van de Bijzondere Commissie van Overleg bij het ministerie van Buitenlandse Zaken bevat eveneens stukken om te komen tot adviezen, rapportages en publicaties.
Selectie en vernietiging
Met vertegenwoordigers van het Nationaal Archief en het ministerie van Buitenlandse Zaken is besproken dat hier geen selectie wordt toegepast en derhalve dan ook niets kan worden vernietigd.
Aanvullingen
Voor dit archief worden geen aanvullingen verwacht.
Ordening van het archief
Aanwijzingen voor de gebruiker
Openbaarheidsbeperkingen
Deels openbaar, deels beperkt openbaar (A).
Materiële beperkingen
Het archief kent geen beperkingen voor het raadplegen van stukken als gevolg van slechte materiële staat
Andere toegang
Voor dit archief is geen andere toegang beschikbaar.
Aanvraaginstructie
Openbare archiefstukken kunnen online worden aangevraagd en gereserveerd. U kunt dit ook via de terminals in de studiezaal van het Nationaal Archief doen. Om te kunnen reserveren dient u de volgende stappen te volgen:
U maakt een profiel aan op www.gahetna.nl, en logt vervolgens in
Via de archiefinventaris (alleen de beschrijvingen met rode nummers) selecteert u het gewenste archiefstuk door op de knop 'Reserveren' te klikken
In het volgende scherm geeft u aan op welke dag u het archiefstuk wilt inzien
Indien u zich bevindt in de studiezaal en een tafelnummer heeft ontvangen kunt u dit nummer vermelden. Als u geen tafelnummer heeft kunt u tafelnummer 777 laten staan
Vervolgens bevestigt u uw reservering door deze te versturen.
Verwant materiaal
Bewaarplaats van originelen
Nationaal Archief
Beschikbaarheid van kopieën
Inventarisnummers van dit archief zijn niet in kopievorm beschikbaar
Afgescheiden archiefmateriaal
Niet van toepassing.
Verwante archieven
Niet van toepassing
Bijlagen
Geen bijlagen
Beschrijving van de series en archiefbestanddelen
- Commissie van Advies voor de Integratie, A
  - Installatie, samenstelling en opheffing, A.1
    - Documentatie aan de Eerste Kamer en antwoord op de installatierede door de voorzitter van de Commissie van Advies voor de Integratie, 1976; 1; omslag
    - Installatie van de Commissie van Advies voor de Integratie en de stukken van de eerste werkvergadering van 9 april 1976, 2; omslag
    - Opheffing van de Commissie van Advies voor de Integratie, 1976; 3; omslag
  - Financiën, A.2
    - Nieuwe regelingen op het gebied van dagtoelagen, pensioenen, onderstanden bij wijze van pensioen en inkomen bij de Buitenlandse Dienst, 1976; 4; omslag
    - Personele kwesties in verband met de aanstelling en de rangs- en salarisvergelijking, 1977 - 1978; 5; omslag
  - Personele aangelegenheden, A.3
    - Personeelsbeleid in verband met het samengaan van de ambtenaren van de Buitenlandse Dienst en het departement, 1966-1975; 6-11
      - 1966 - 1971, 6; pak
      - 1972 - 1973, 7; pak
      - Deel 1 1974, 8; pak
      - Deel 2 1974, 9; omslag
      - Deel 1 1975, 10; omslag
      - Deel 2 1975, 11; pak
    - Gegevens inzake meerjarenplanningen omtrent werving, selectie, vorming en opleiding betreffende het personeel op de posten en het departement, 1976; 12; omslag
    - Het aannemen van academici voor functies op het departement en de posten, 1976; 13; omslag
    - Korte samenvatting van de voornaamste aspecten omtrent het personeelsbeleid en procedures ten aanzien van ambtenaren op het departement en de Buitenlandse Dienst, 1976; 14; omslag
    - Ontwikkeling in de formatie, organisatie en bezetting op de posten, 1976; 15; omslag
    - Overzicht van de personeelsopbouw in de Buitenlandse Dienst, 1976; 16; omslag
    - Personeels- en formatieopbouw van de geïntegreerde Personeelsdienst van het ministerie van Buitenlandse Zaken, 1976; 17; omslag
    - Samenwerking van de personeelsdiensten (Personeel van de Buitenlandse Dienst en van het departement) - Briefing van de secretaris generaal t.a.v. een gesprek op 18-8-1976 - Gesprek met de heer Kloosterman, directeur generaal Overheidspersoneelsbeleid, op 12-8-1976 - Beantwoording vragenlijst op 29-9-1976 - Aantekeningen van de heer Van der Akker, chef Directie Formatie Zaken van het Directoraat-Generaal voor Overheidspersoneelsbeleid, op 7-10-1976, 18; omslag
    - Systematische belangstellingsregistratie diplomatieke ambtenaren, 1976; 19; omslag
    - Tijdelijke plaatsing van rijksambtenaren en ambtenaren van de Buitenlandse Dienst bij internationale organisaties, 1976; 20; omslag
    - Verwachtingen omtrent de omvang van en de verschuivingen binnen het personeelsbestand van het ministerie van Buitenlandse Zaken, 1976; 21; omslag
    - Voorstel inzake assistentie van McKinsey & Company aan het ministerie van Buitenlandse Zaken in verband met de voorgenomen personeelsintegratie, 1976; 22; pak
  - Documentatie, A.4
    - Aantekeningen over de verschillen in de rechtspositie van de ambtenaren van de Buitenlandse Dienst ten opzichte van de departementsambtenaren, 1976; 23; omslag
    - Algemeen Rijksambtenaren Reglement (ARAR), o.a. verschillen met het Reglement van de Buitenlandse Dienst, 1976; 24; omslag
    - Documentatie inzake de integratie van personeelsdiensten in de diverse landen, 1976; 25-36
      - Australië 1976, 25; omslag
      - Canada 1976, 26; omslag
      - Denemarken 1976, 27; omslag
      - Finland 1976, 28; omslag
      - Frankrijk 1976, 29; omslag
      - Italië 1976, 30; omslag
      - Noorwegen 1976, 31; omslag
      - Verenigd Koninkrijk 1976, 32; omslag
      - Verenigde Staten 1976, 33; omslag
      - West-Duitsland 1976, 34; omslag
      - Zweden 1976, 35; omslag
      - Zwitserland 1976, 36; omslag
    - Overzicht van competentie-afspraken inzake de Organisatie voor Economische Samenwerking en Ontwikkeling (OESO), Energie, Conferentie over Internationale Economische Samenwerking (CIES), Benelux en Leefmilieu om een globale indruk te geven omtrent praktisch functionerende competentie-verdeling, 1976; 37; omslag
    - Overzicht van ontwikkelingen en toekomstverwachtingen in de bezetting op de posten, 1976; 38; omslag
    - Overzicht van publicaties, ambtelijke nota's, interdepartementale personeelsrapporten e.d. welke zijn gebruikt door de Commissie van Advies voor de Integratie, 1976; 39; omslag
    - Rapport inzake taken, structuur en werkwijze van het Departement van Buitenlandse Zaken (opgesteld door Mr. H. Scheltema, speciaal adviseur van het ministerie van Buitenlandse Zaken) en opgevraagd door de Commissie van Advies voor de Integratie, 1976; 40; omslag
    - Rapport van de Commissie tot Reorganisatie van de Buitenlandse Dienst (Commissie Steenberghe) opgevraagd op verzoek van de Commissie van Advies voor de Integratie, 1976; 41; omslag
    - Vragenlijsten en antwoorden ten behoeve van de hoorzitting op 23 juni 1976 over de onderwerpen werving, selectie, vorming en opleiding zowel op het departement als op de posten, 42; omslag
  - Verslagen van hoorzittingen, A.5
    - Korte weergave van enkele uitspraken gedaan tijdens de hoorzitting op 23 juni 1976 over de onderwerpen werving, selectie, vorming en opleiding, 43; omslag
    - Korte weergave van enkele uitspraken gedaan tijdens de hoorzitting van 23 juni 1976 over de onderwerpen vorming en opleiding van de Buitenlandse Dienst, 44; omslag
    - Teksten van gehouden hoorzittingen met de Bijzondere Commissie, met het bestuur van de Vereniging van de Buitenlandse Dienst en de Studiegroep van de Personeelscommissie, 1976; 45; pak
    - Uittreksel van uitspraken gedaan tijdens de hoorzittingen van de Bijzondere Commissie, commissieleden, de minister en de Vereniging van de Buitenlandse Dienst, 1976; 46; omslag
    - Verslag van de hoorzitting met de Bijzondere Commissie van 21 april 1976, 47; omslag
    - Verslag van de hoorzitting met de personeelsstudiegroep van de personeelscommissie op 27 september 1976, 48; omslag
    - Verslag van de hoorzitting met de Vereniging van de Buitenlandse Dienst van 23 april 1976, 49; omslag
    - Verslag van de hoorzitting op 30 september 1976 inzake de rapportage van McKinsey & Company, 50; omslag
    - Verslag van de hoorzitting op 27 september 1976 van de Personeelsstudiegroep en de Personeelscommissie, 51; pak
    - Verslag van de hoorzitting van het bestuur van de Vereniging van de Buitenlandse Dienst op 30 september 1976, 52; omslag
    - Verslag van de hoorzitting van 16 juni 1976 inzake gezinsproblemen als gevolg van de regelmatige wisseling van woon- en werkomstandigheden, 53; omslag
    - Verslagen van de gehouden hoorzitting op 23 juni 1976 ten behoeve van het personeel inzake werving, selectie, vorming en opleiding, 54-56
      - Deel 1 1976, 54; omslag
      - Deel 2 1976, 55; omslag
      - Deel 3 1976, 56; omslag
  - Verslagen en (eind) rapportages van en met anderen, A.6
    - Concept rapport van de Commissie van Advies voor de Integratie geïnstalleerd op 8 april 1976 door de minister van Buitenlandse Zaken, 57; omslag
    - Diverse aantekeningen van gesprekken met de voorzitter van de Commissie, 1976; 58; omslag
    - Druk en oplage van het advies van de Commissie van Advies voor de Integratie (ontwerptekst), 1976; 59; omslag
    - Enquête over personeelsvraagstukken van het personeel van de Buitenlandse Dienst van diverse ambassades, 1976; 60; omslag
    - Integratie in het buitenland o.a. integratie, recrutering, scholing, overplaatsbaarheid, promotiesysteem en uitvoering integratie, 1976; 61; omslag
      Nota bene: Alfabetisch geordend op landennaam
    - Interimadvies van de Commissie aan de minister van 15 juni 1976 betreffende het samenvoegen van de personeelsdiensten, 62; omslag
    - Notitie van het commissielid, drs. J. Koopman (lid van de Tweede Kamer voor de Partij van de Arbeid) inzake het goedkeuringsbeleid van projecten voor ontwikkelingslanden, 1976; 63; omslag
    - Ontwerptekst en eindrapport van enkele aanbevelingen en conclusies, 1976; 64; omslag
    - Ontwerptekst inzake de vervreemding van personeelsleden in het buitenland, 1976; 65; omslag
    - Ontwikkeling in de Nederlandse samenleving, ontwikkeling in Europa en de wereld, de plaats van Nederland in Europa en de plaats van Nederland in de wereld (ontwerp-teksten pre advies), 1976; 66; omslag
    - Pilot-study inzake assistentie van McKinsey & Company in verband met de voorgenomen personeelsintegratie, 1976; 67; omslag
    - Programma van de overhandiging van het rapport van de Commissie van Advies voor de Integratie op 4 december 1976 aan de minister van Buitenlandse Zaken, 68; omslag
    - Rapport Analyse en Evaluatie van systemen en procedures gevolgd bij de uitvoering van het personeelsbeleid van het departement en de Buitenlandse Dienst, 1976; 69; pak
      Nota bene: Rapport is opgemaakt door McKinsey & Company ter ondersteuning en oriëntatie voor de Commissie van Advies voor de Integratie
    - Rapport van de Commissie van Advies voor de Integratie, met geleidebrief, 1976; 70; omslag
    - Rapport van de Commissie voor het Personeelsbeleid bij de Buitenlandse Dienst, 1976; 71; omslag
    - Samenvatting van de uiteenzetting die de secretaris-generaal op verzoek van de minister aan de commissieleden heeft gegeven over de huidige samenwerking tussen de personeelsdiensten Directie Buitenlandse Dienst (DBD) en de Afdeling Personeelszaken Ministerie (APM) en de groeimogelijkheden hierin, 1976; 72; omslag
    - Standpunten van de Bijzondere Commissie en de Vereniging van de Buitenlandse Dienst ten aanzien van de integratie, 1976; 73; pak
    - Verslag van de 1e vergadering van de Bijzondere Commissie bij het ministerie van Buitenlandse Zaken op 27 januari 1976, 74; omslag
    - Verslagen van gesprekken met personeelsleden van het ministerie en de Buitenlandse Dienst inzake de integratie, 1976; 75; pak
    - Verslagen van weekendvergaderingen, 1976; 76-78
      Nota bene: Inclusief een uittreksel van het woordelijk verslag
      - 1976-05-21 - 1976-05-22, 76; omslag
      - 1976-09-03 - 1976-09-04, 77; pak
      - 1976-10-29 - 1976-10-30, 78; omslag
    - Overleg naar aanleiding van het verschijnen van het rapport van de Commissie van Advies voor de Integratie, 1976 - 1977; 79; omslag
    - Verslag van het gesprek tussen de leden van de Vaste Commissie voor Buitenlandse zaken van de Tweede Kamer met leden van de voormalige Commissie van Advies voor de Integratie, 1977; 80; omslag
  - Diversen, A.7
    - Correspondentie van en met J.G. Kist (ambtenaar bij Buitenlandse Zaken en de Buitenlandse Dienst) in verband met de integratie van de personeelsdiensten, 1974 - 1975; 81; pak
    - Omschrijving van generalisme en specialisme ten behoeve van de adviescommissie, 1976; 82; omslag
    - Persoonlijke correspondentie met ambtenaren in de Buitenlandse Dienst en W. Thomassen (voorzitter van de commissie), 1976; 83; omslag
- Bijzondere Commissie van Overleg bij het ministerie van Buitenlandse Zaken (Interne aangelegenheden), B
  - Notulen en vergaderstukken, B.1
    - Vergaderstukken van het georganiseerd overleg met de Vereniging van de Buitenlandse Dienst, 1986; 84-91
      - 1986-02-04, 84
      - 1986-02-28, 85
      - 1986-03-04, 86
      - 1986-03-10, 87
      - 1986-04-08, 88
      - 1986-05-16, 89
      - 1986-06-23, 90
      - 1986-07-01, 91
    - Vergaderstukken van de Bijzondere Commissie van Overleg bij het ministerie van Buitenlandse Zaken, 1976 - 1986; 92-149
      Nota bene: Vergaderdossiers ten behoeve van de secretaris-generaal
      - 1976-01-27, 92; pak
        Nota bene: 1e vergadering
      - 1976-02-20, 93; omslag
        Nota bene: 2e vergadering
      - 1976-03-11, 94; omslag
        Nota bene: 3e vergadering
      - 1976-05-05, 95; omslag
        Nota bene: 4e vergadering
      - 1976-06-22, 96; omslag
        Nota bene: 5e vergadering
      - 1976-09-09, 97; omslag
        Nota bene: 6e vergadering
      - 1977-01-27, 98; omslag
        Nota bene: 7e vergadering
      - 1977-02-15, 99; omslag
        Nota bene: 8e vergadering
      - 1977-03-28, 100; omslag
        Nota bene: 9e vergadering
      - 1977-06-07, 101; omslag
        Nota bene: 10e vergadering
      - 1977-09-09, 102; omslag
        Nota bene: 11e vergadering
      - 1977-12-07, 103; omslag
        Nota bene: 12e vergadering
      - 1978-03-07, 104; omslag
        Nota bene: 13e vergadering
      - 1978-06-14, 105; pak
        Nota bene: 14e vergadering
      - 1978-10-10, 106; omslag
        Nota bene: 15e vergadering
      - 1978-12-08, 107; pak
        Nota bene: 16e vergadering
      - 1979-03-26, 108; omslag
        Nota bene: 17e vergadering
      - 1979-04-17, 109; omslag
        Nota bene: 18e vergadering
      - 1979-06-14, 110; pak
        Nota bene: 19e vergadering
      - 1979-10-04, 111; pak
        Nota bene: 20e vergadering
      - 1979-12-04, 112; omslag
        Nota bene: 21e vergadering
      - 1980-01-07, 113; omslag
        Nota bene: 22e vergadering
      - 1980-02-14, 114; pak
        Nota bene: 23e vergadering
      - 1980-05-13, 115; omslag
        Nota bene: 24e vergadering
      - 1980-09-18, 116; omslag
        Nota bene: 25e vergadering
      - 1981-01-15, 117; omslag
        Nota bene: 26e vergadering
      - 1981-06-18, 118; pak
        Nota bene: 27e vergadering
      - 1981-09-28, 119; pak
        Nota bene: 28e vergadering
      - 1981-12-07, 120; omslag
        Nota bene: 29e vergadering
      - 1982-02-26, 121; omslag
        Nota bene: 30e vergadering
      - 1982-10-05, 122; pak
        Nota bene: 31e vergadering
      - 1982-10-18, 123; omslag
        Nota bene: 32e vergadering
      - 1983-03-15, 124; omslag
        Nota bene: 33e vergadering
      - 1983-05-31, 125; pak
        Nota bene: 34e vergadering
      - 1983-07-07, 126; pak
        Nota bene: 35e vergadering
      - 1983-09-07, 127; pak
        Nota bene: 36e vergadering
      - 1983-11-30, 128; pak
        Nota bene: 37e vergadering
      - 1984-01-31, 129; omslag
        Nota bene: 38e vergadering
      - 1984-05-01, 130; pak
        Nota bene: 39e vergadering
      - 1984-07-04, 131; omslag
        Nota bene: 40e vergadering
      - 1984-09-05, 132; omslag
        Nota bene: 41e vergadering
      - 1984-10-09, 133; omslag
        Nota bene: 42e vergadering
      - 1984-11-27, 134; pak
        Nota bene: 43e vergadering
      - 1985-02-12, 135; omslag
        Nota bene: 44ste vergadering